【裁判字號】    95,簡抗,8
【裁判日期】    950811
【裁判案由】    遷讓房屋等
【裁判全文】
臺灣桃園地方法院民事裁定               95年度簡抗字第8號
抗  告  人  甲○○
訴訟代理人  黎筱汶
相  對  人  乙○○
上列當事人間請求遷讓房屋等事件，抗告人對於本院桃園簡易庭
民國95年6 月27日95年度桃簡字第328 號裁定提起抗告，本院裁
定如下：
    主  文
抗告駁回。
抗告費用由抗告人負擔。
    理  由
一、抗告意旨略以：按言詞辯論期日之通知書之送達，距言詞辯
    論之期日，至少應有10日為就審期間，民事訴訟法第251 條
    第2 項定有明文。原審法院前指定於民國95年3 月15日上午
    9 時40分行言詞辯論，然該次言詞辯論期日之通知書卻於同
    日中午12時許始送達於抗告人，致抗告人無法準時到庭為爭
    執，原審法院顯違反前揭規定，依民事訴訟法第468 條之規
    定，其所為判決係違背法令；再者，抗告人生活拮据，僅倚
    賴微薄薪資過活，無資力繳納第二審裁判費新臺幣（下同）
    14 ,700 元，原審法院未予詳查，逕於95年6 月27日以抗告
    人未繳納第二審裁判費為由，裁定駁回抗告人之上訴，顯有
    未合，爰依法提起抗告，請求廢棄原裁定等語。
二、按「向第二審或第三審法院上訴，依第77條之13及第77條之
    14規定，加徵裁判費十分之五；發回或發交更審再行上訴者
    免徵；其依第452條第2項為移送，經判決後再行上訴者，亦
    同。」民事訴訟法第77條之16第1 項定有明文。準此，上訴
    人提起上訴，自應就其上訴訴訟標的範圍內，依民事訴訟法
    相關規定，計徵裁判費。且基於司法資源之有限性，為防止
    無端濫訴，民事訴訟制度乃採有償主義，開啟訴訟程序之人
    ，即有先行繳納裁判費用之義務。又「上訴不合程式或有其
    他不合法之情形可以補正者，原第一審法院應定期間命其補
    正，如不於期間內埔正，應以裁定駁回之。」同法第442 條
    第2 項亦定有明文。
三、查本件抗告人對於原審簡易判決提起第二審上訴後，因未據
    繳納第二審裁判費14,700元，經原審以裁定命其於收受該裁
    定送達後5 日內補正，該裁定業已分別於95年5 月4 日對抗
    告人本人，以寄存送達方式，寄存於桃園縣政府警察局龜山
    分局大坑派出所，以為送達，另於95年6 月2 日送達於抗告
    人之訴訟代理人等情，有送達證書2 紙附卷可憑（見原審卷
    第57、65頁），而抗告人於收受該裁定後未按期繳納該裁判
    費乙節，亦有本院桃園簡易庭民事科查詢簡答表2 紙在卷可
    稽（見原審卷第62、66頁），足認抗告人未遵期繳納本件第
    二審裁判費。抗告人雖陳稱其無資力繳納第二審裁判費用云
    云，然抗告人既為開啟本件第二審程序之人，依前揭說明，
    其自有先行繳納第二審裁判費之義務，若其確無資力而其訴
    又非顯無勝訴之望者，非不得依民事訴訟法關於訴訟救助之
    規定聲請法院裁定准予訴訟救助，若經法院裁定准許，自得
    暫免繳納裁判費等費用，在此之前，自不許抗告人主張以其
    無資力而不繳納裁判費。綜上，抗告人既未遵期繳納第二審
    裁判費，其上訴自不合法，原審法院依民事訴訟法第442 條
    第2 項規定，裁定駁回抗告人之上訴，即無不合，抗告人提
    起抗告請求廢棄原裁定為無理由，應予駁回。抗告意旨另謂
    ：原判決有違背法令之處等語，惟原判決是否有違背法令等
    情事，核屬應由第二審法院為實體審理之事項，自應以有合
    法之上訴為前提，本件抗告人之上訴既不合法，本院自無從
    就上開事項為審酌，併予敘明。
四、依民事訴訟法第436 條之1 第3 項、第495 之1 條第1 項、
    第449 條第1 項、第95條、第78條，裁定如主文。
中    華    民    國    95    年    8     月    11    日
                  民事第三庭審判長法  官  潘進柳
                                  法  官  周玉
                                  法  官  林望民
上列正本證明與原本無異
不得抗告
中    華    民    國    95    年    8     月    11    日
                                  書記官  曾建中


司法院資訊處製作；財團法人民間司法改革基金會備份。
